【裁判字號】    98,交訴,69
【裁判日期】    980429
【裁判案由】    肇事逃逸罪
【裁判全文】
臺灣臺中地方法院刑事判決              98年度交訴字第69號
公  訴  人  臺灣臺中地方法院檢察署檢察官
被      告  乙○○
上列被告因肇事逃逸罪案件，經檢察官提起公訴（98年度偵字第
3734號），被告在本院準備程序進行中就被訴事實為有罪之陳述
，受命法官於告知簡式審判程序之旨，並聽取當事人之意見後，
本院合議庭裁定由受命法官獨任依簡式審判程序，判決如下：
    主  文
乙○○犯肇事致人傷害逃逸罪，處有期徒刑柒月，緩刑貳年，並
應向指定之公益團體提供六十小時之義務勞務。
    事  實
一、乙○○於民國98年1月1日晚上駕駛車牌號碼8798-SM號自小
    客車，沿臺中市○區○○路南往北方向行駛，於同日晚上11
    時20分許，行經臺中市○區○○路與仁和路交岔路口前，原
    應注意車前狀況，並隨時採取必要安全措施，且依當時並無
    不能注意之情形，竟疏未注意及此，適甲○○所騎乘車牌號
    碼KCF-116號機車，沿臺中市○區○○路北往南方向行駛，
    而於上揭交岔路口為乙○○所駕駛之上揭自小客車碰撞，致
    甲○○人、車倒地，受有左遠端橈骨骨折之傷害 (過失傷害
    部分，未據告訴)。詎乙○○駕駛前揭自小客車肇事，致甲
    ○○受傷後，竟未在現場協助救助甲○○，並靜候交通警察
    前往處理，仍逕自駕駛前揭自小客車逃離現場時，經不詳年
    籍之某路人記下乙○○所駕駛前揭自小客車車牌號碼交警方
    後，由警方循線查獲。
二、案經臺中市警察局第三分局報告臺灣臺中地方法院檢察署檢
    察官偵查起訴。
    理  由
壹、程序方面：
一、按除被告所犯為死刑、無期徒刑、最輕本刑為3年以上有期
    徒刑之罪或高等法院管轄第一審案件者外，於法院行準備程
    序進行中，被告先就被訴事實為有罪之陳述時，審判長得告
    知被告簡式審判程序之旨，並聽取當事人、代理人、辯護人
    及輔佐人之意見後，裁定進行簡式審判程序；且受命法官行
    準備程序，與法院或審判長有同一之權限；又簡式審判程序
    之證據調查，不受刑事訴訟法第159條第1項、第161條之2、
    第161條之3、第163條之1及第164條至第170條規定之限制，
    刑事訴訟法第273條之1第1項、第279條第2項前段、第273條
    之2分別定有明文。
二、查本件被告乙○○所犯為死刑、無期徒刑、最輕本刑為3年
    以上有期徒刑以外之罪，且非高等法院管轄第一審之案件，
    經本院合議庭裁定由受命法官行準備程序時，被告就被訴事
    實為有罪之陳述後，復經本院合議庭裁定由受命法官獨任行
    簡式審判程序，是其證據之調查，自不受刑事訴訟法第159
    條第1項、第161條之2、第161條之3、第163條之1及第164條
    至第170條規定之限制，合先敘明。
貳、實體方面：
一、現行刑事訴訟法為保障被告之反對詰問權，排除具有虛偽危
    險性之傳聞證據，以求實體真實之發見，於該法第159條第1
    項明定被告以外之人於審判外之言詞或書面陳述，除法律有
    規定者外，不得作為證據。本件檢察官及被告於本院準備程
    序及審理程序中，並未就本案卷內證據資料之證據能力提出
    爭執，且迄於言詞辯論終結前，均未主張有刑事訴訟法第15
    9條第1項不得為證據之情形，應認均已同意本案卷內之證據
    資料均得作為本案證據，且經本院審酌後，認無不適當之情
    形，是本案卷內之證據均有證據能力，合先敘明。
二、認定犯罪事實所根據的證據及理由：
  (一)被告乙○○於本院審理中坦白承認有於上開、地肇事致被害
    人甲○○後逃逸之事實，核與被害人甲○○於警詢及偵查中
    證述明確，並有道路交通事故現場圖、調查報告表、談話紀
    錄表、車損及現場照片、肇事逃逸追查表、補充資料表等附
    卷可稽。
  (二)被害人甲○○因此車禍事故受有傷害，亦有成大醫院斗六分
    院診斷證明書1份在卷足憑。
  (三)本件事證明確，被告犯行洵堪認定。
三、論罪科刑的理由：
  (一)核被告所為，係犯刑法第185條之4肇事致人傷害逃逸罪。
  (二)爰審酌被告犯罪之動機、目的、手段，駕車肇事致人受傷而
    逃逸，罔顧被害人之生命安危，惡性非輕，幸被害人所受傷
    勢非重，犯罪後尚能坦承犯行，已與被害人達成民事調解，
    有和解書1份在卷可憑，態度良好，尚知悔改等一切情狀，
    量處如主文所示之刑。
  (三)被告前未曾受有期徒刑以上刑之宣告，平時素行尚稱良好，
    此有臺灣高等法院被告前案紀錄表1份在卷可稽，犯後始終
    坦承犯行，頗有悔意，其經此偵審程序及刑之宣告，當知所
    警惕而無再犯之虞，本院綜合各情，認所宣告之刑以暫不執
    行為適當，爰予宣告緩刑2年，並依刑法第74條第2項第5款
    之規定，命被告向指定之公益團體提供60小時之義務勞務，
    以啟自新。
四、適用法律依據：
  (一)刑事訴訟法第273條之1第1項、第299條第1項前段。
  (二)刑法第185條之4、第74條第1項第1款、第2項第5款。
本案經檢察官丙○○到庭執行職務。
中    華    民    國    98    年    4     月    29    日
                    交通法庭  法  官  洪挺梧
以上正本證明與原本無異。
如不服本判決應於收受送達後10日內向本院提出上訴書狀，並應
敘述具體理由；其未敘述上訴理由者，應於上訴期間屆滿後20日
內向本院補提理由書（均須按他造當事人之人數附繕本）「切勿
逕送上級法院」。
                              書記官  劉雅玲
中    華    民    國    98    年    4     月    29    日
附錄本判決論罪科刑法條：
中華民國刑法第185條之4
（肇事遺棄罪）
駕駛動力交通工具肇事，致人死傷而逃逸者，處6月以上5年以下
有期徒刑。


司法院資訊處製作；財團法人民間司法改革基金會備份。
